---
title: "DataSaurus filtrado DOTS"
author: "Kelly Paltin"
date: "2024-09-23"
output: html_document
---

## Cargamos las librerías y packages necesarias

```{r}
library(tidyverse)
library(datasauRus)
library(dplyr)

```

## Resumen del Dataset

Mostramos un resumen del Dataset:

```{r}
datasaurus_dozen %>%
     group_by(dataset) %>%
     summarize(
         mean_x = mean(x),
         mean_y = mean(y),
         std_dev_x = sd(x),
         std_dev_y = sd(y),
         corr_x_y = cor(x,y)
     )
```

## Descargar dataset DataSaurus

Guardamos el dataset completo en archivo CSV:

```{r}
directory <- getwd()

write.csv2(datasaurus_dozen, file = paste0(directory, "/datasaurus.csv"), row.names = FALSE)
```

## Graficas del dataset

Mostramos las gráficas de cada clase

```{r}
library(ggplot2) 

ggplot(datasaurus_dozen, aes(x = x, y = y, colour = dataset))+
     geom_point()+
     theme_void()+
     theme(legend.position = "none")+
     facet_wrap(~dataset, ncol = 3)
```

## Descargar dataset Datasaurus Filtrado "dots"

Es necesario concer donde se almacenarán los archivos, la funcion write.csv2 permite cargar en formato csv un fichero.

```{r}
directory <-getwd()
dfgrupo <- datasaurus_dozen %>% filter(dataset == "dots")
write.csv2(dfgrupo, file = paste0(directory, "/dots_dataset.csv"), row.names = FALSE)

```


Ahora guardamos el dataframe de acuerdo al grupo que me fue asignado (dots) para R un dataframe es una colección de columnas. Consideramos de un dataframe:
- Las columnas deben tener un nombre
- Las columnas tienen diferentes tipos de datos
- Cada columna debe tener el mismo número de datos

```{r}
dfgrupo %>% select(x, y)

```

## Realizar la regresión lineal para el dataset "dots"
Realizada con la herramienta de la función lm(), Linear Model (Modelo Lineal), este modelo establece la relación lineal entre una variable dependiente y una o más variables independientes; se ajusta un modelo lineal mediante la técnica de mínimos cuadrados ordinarios (Ordinary Least Squares, OLS), que es el método estándar para encontrar la mejor línea que describe la relación entre las variables.

```{r}
regresion_dots <- lm(y ~ x, data = dfgrupo)
```

## Mostrar el resumen de la regresión

```{r}
summary(regresion_dots)
```

## Graficar los puntos y la línea de regresión

```{r}
ggplot(dfgrupo, aes(x = x, y = y)) +
  geom_point(color = "blue") +
  geom_smooth(method = "lm", color = "red", se = FALSE) +
  ggtitle("Regresion lineal para el dataset 'dots'") +
  theme_minimal()
```